臺灣高等法院臺中分院刑事判決　　　94年度交上易字第1521號
上　訴　人　臺灣苗栗地方法院檢察署檢察官
被　　　告　甲○○
上列上訴人因被告過失致死案件，不服臺灣苗栗地方法院中華民
國94年10月4日第一審判決 （93年度交訴字第25號，起訴案號：
臺灣苗栗地方法院檢察署93年度偵字第550號） ，提起上訴，本
院判決如下：
    主 　　 文
上訴駁回。
    理　　　由
壹、本案經本院審理結果，認第一審判決被告無罪，並無不當，
    應予維持，並引用第一審判決書記載之理由（如附件）。
貳、上訴人即公訴人上訴意旨雖謂：一、查被害人駕駛之車輛於
    撞擊前，係停靠在路旁待轉乙節，業據證人湯智宇於審理時
    證述至明，證稱：車禍發生前被害人車是靠路邊，伊看到的
    時候他還沒迴轉等語，與原審憑被告審理時辯稱，認定本件
    被害人在迴車前並無證據證明其有暫停之情形顯然出入；再
    縱如被告審理時供稱其與被害人車輛距離1到2個車身云云，
    參之被告於警詢時供稱其車速約時速70公里等語，可認被害
    人當時車速亦有時速70公里以上，然在此高速情況下，衡情
    尚無突然迴車之可能。是被害人在迴車前，應可認確有暫停
    路邊之舉，而此亦符證人湯智宇所證情節。證人湯智宇於被
    害人迴車前既已發現被害人車停路邊，被告身為駕駛，理應
    更可注意此一狀況，進而預防突發狀況，原審竟謂被害無預
    見可能性，不無可議。二、另依卷附交通事故現場圖所示，
    被害人所駕車輛輪胎之滑痕係位於南下內側車道，鄰近中央
    分隔線僅80公分處，及現場無任何煞車痕，足見被害人所駕
    車輛於撞擊前，全車幾已進入對向之北上車道，而非突然轉
    向之狀態。被告在此被害人車輛已轉向甚久之情況下，竟未
    能採取煞車之安全措施，被告顯有未注意車前狀況之駕駛疏
    失，是被告於偵查中自承其有未注意車前狀況之駕駛疏失，
    係與事實相符，應可採信。三、原審依中央警察大學94年 5
    月30日校鑑科字第0940000707號鑑定書鑑定意見，認參之道
    路交通事故現場圖，標示之車道寬度為 3.4公尺，可知被害
    人車輛迴轉之路徑為兩個車道寬6.8公尺，若以7公尺來計，
    依據兩車行駛時間與相對位置距離顯示，被害人車分別以時
    速20、30、40或50公里來迴轉，每一秒鐘所迴轉之距離，分
    別為5.556、8.333、11.111或13.889公尺等，若迴轉時共運
    行7公尺，則所需時間應分別為 1.26、0.84、0.63或0.54秒
    ，而被告車由碰撞地點回推所需時間的距離，即被告車距離
    被害人車之相對位置，分別為24.499、16.333、12.249或9.
    799 公尺等，由此可知，被告車輛應屬在被害人車輛由外側
    車道進行向左迴轉時，來不及反應之狀況，此與被告在事故
    現場未及採煞車就與被害人車輛碰撞之急迫情況相吻合，而
    謂被告無避免可能性。然撞擊前被告車輛與被害人車輛相距
    9.799至24.499公尺不等之距離，反應時間有 0.54至1.26秒
    ，然該些反應距離與時間是否確實不足令駕車之常人做適當
    反應，中央警察大學之鑑定意見並未敘及，而此經公訴人於
    辯論時多所質疑，亦未見原審於判決中略述理由，即逕認被
    告當時無避免發生車禍之可能性，不無率斷之嫌。四、綜上
    ，被告偵訊時已自白其駕車有未注意車前狀況之疏失，而依
    卷附交通事故調查報告表、車損及現場照片所示之諸多跡證
    ，均足認被告自白與事實相符，已堪認定被告過失。惟臺灣
    省竹苗區車輛行車事故鑑定委員會、臺灣省車輛行車事故覆
    議鑑定委員會，及中央警察大學等行車事故鑑定機關，竟無
    理由或理由欠缺依據，均認本件車禍之發生全係被害人一人
    之疏失，被告並無肇事因素，而原審亦未深究，遽採此結論
    ，其判決認定事實，不無違誤之處，爰依刑事訴訟法第 344
    條第1項、第361條提起上訴。請將原判決撤銷，更為適當合
    法之判決云云。
參、第查：證人湯智宇於原審審理時，並未證稱，被害人駕駛之
    車輛於撞擊前，係停靠在路旁待轉等情，此有原審筆錄可按
    。故上開上訴理由一（上訴書所列理由二，以下依次類推）
    已無可採；被告雖於偵查中自承其有未注意車前狀況之駕駛
    疏失，然其於警訊之初，已供述：紅色自小客車在我右前方
    我車子快靠近時快速由我右側往左迴轉，等我發現時踩煞車
    已來不及就撞上等語。其於檢察官偵訊之初亦供稱：我看到
    對方要迴轉時，我有要往左避讓踩煞車，但是距離很近，我
    來不及反應云云。在在說明本件肇事係因被害人之突然左轉
    致被告反應不及使然。殊不能執被告在後來之偵查中自承其
    有未注意車前狀況之駕駛疏失，而認定其有過失；撞擊前被
    告車輛與被害人車輛相距 9.799至24.499公尺不等之距離，
    反應時間有0.54至1.26秒，然該些反應距離與時間是否確實
    不足令駕車之常人做適當反應一節，原審判決書第七頁正面
    第1至10 行已有論斷，上訴意旨謂未見於判決中論述，亦與
    實情不符；另卷附交通事故調查報告表、車損及現場照片等
    僅能證明有車禍之發生，並不能據以認定被告有無過失。綜
    上所論，上訴人之上訴並無理由，應予駁回。
肆、據上論斷，應依刑事訴訟法第三百七十三條、第三百六十八
    條，判決如主文。
本案經檢察官乙○○到庭執行職務。
中　　華　　民　　國　　94　　年　　12　　月　　27　　日
              刑事第十一庭  審判長法　官　黃　梅　月
                                  法　官　林　欽　章
                                  法　官　黃　日　隆
上列正本證明與原本無異。
不得上訴。
                                  書記官　陳　三　軫
中　　華　　民　　國　　94　　年　　12　　月　　28　　日
                                                      Ｒ
